---
title: "Datamining "
author: "1ba2 "
output: 
  flexdashboard::flex_dashboard:
    orientation: rows
    social: menu
    source_code: embed
    theme:
      version: 4
      bg: "#101010"
      fg: "#FDF7F7" 
      primary: "#ED79F9"
      navbar-bg: "#3ADAC6"
      base_font: 
        google: Prompt
      heading_font:
        google: Sen
      code_font:
        google: 
          # arguments to sass::font_google() 
          family: JetBrains Mono
          local: false
vertical_layout: fill
runtime: shiny
---

```{r setup, include=FALSE}
library(flexdashboard)
library(ggplot2)
library(FactoMineR)
library(corrgram)
library(corrplot)
library(factoextra)
library(plotly)
library(shiny)
```

```{r include=FALSE}
df=read.csv((file = file.choose()),header = TRUE,sep = ';')
View(df)
str(df)
```


```{r}
library(dplyr)
attach(df)
df = mutate(df, anaemia  = as.factor(anaemia))
df = mutate(df, diabetes = as.factor(diabetes))
df = mutate(df, high_blood_pressure=as.factor(high_blood_pressure))
df = mutate(df, sex = as.factor(sex))
df = mutate(df, smoking = as.factor(smoking))
df = mutate(df, age = as.integer (age))
```
 


Description
========================================================================
row
-------------------------------------------------
### STR
```{r echo=FALSE}
str(df)
```


### Description :

Nous disposons d'un jeu de données qui contient 13 variables et 299 observation 
divisés entre 7 variables quantitatives qui sont (age,creatinine_phosphokinase,
ejection_fraction,platelets ,serum_creatinine,serum_sodium,time ) 
et de 6 variables catégorielles labelisés (0,1) qui sont (anaemia,diabetes,
high_blood_pressure,sex,smoking).

Explication des variables :
  
  * anaemia : 0 = NO / 1= YES
  * diabetes : 0 = NO / 1 = YES
  * high_blood_pressure: 0 = NO / 1= YES
  * sex : 0 = FEMME / 1 = HOMME
  * smoking : 0 = NO / 1 = YES


Exploratory
========================================================================
row
------------------------------------------------------------------------
### smoking/Age


```{r echo=FALSE}
xx=ggplot(df,aes(x=smoking,y=age,fill=sex))+geom_boxplot()
ggplotly(xx)

```







### ejection_fraction / Platelets

```{r}
pp=ggplot(df,aes(x=diabetes,y=ejection_fraction,fill=sex))+geom_boxplot()
ggplotly(pp)
```


Row
-------------------------------------
### Diabetes/ High blood pressure

```{r}
a= table(df$high_blood_pressure,df$diabetes)
mosaicplot(a,main = 'Mosaicplot Diabetes/High blood pressure',xlab = 'Diabetes',ylab ='High blood pressure' ,color = c('blue','red'))
```


### Age/Serum_sodium
```{r message=FALSE, warning=FALSE}
a= ggplot(df,aes(x=df$age,y=df$serum_sodium))+ geom_point() + geom_smooth(method = lm)
ggplotly(a)

```


### Corrgramm

```{r}
df=lapply(df,FUN = as.numeric)
df=as.data.frame(df)
```

```{r}
corrgram(df,order = TRUE,lower.panel = panel.conf)
```


Principal component Analysis 
========================
row(1)
-----------------------------------------------------------------------
```{r}
res.pca=PCA(df,ncp = 13 , quali.sup = c(2,4,6,10,11),graph = FALSE)
```


### Eiguen Value

```{r echo=FALSE}
res.pca$eig
```




Qualité de représentation


```{r echo=FALSE}
res.pca$var$cos2
```



 Corrélation de chaque variable avec les dimension 

```{r echo=FALSE}
res.pca$var$cor
```



 Contribution de chaque variable dans la création des dimensions 
```{r}
res.pca$var$contrib
```
 Analyse :
 
 
  * Eiguen-Value:
 
 
 
 dans le tableau des valeurs propres on peut distinguer que notre base de données 
 se représente par 7 dimensions , avec des valeurs propres allont de 0.7289489 de la septième dimension jusqu'à 
 1.4746451 pour la première dimension.
 Chaque dimensions à un pourcentage d'inertie de la base de données, on trouve la première dimensions avec 
 21.06636% d'apport d'information, la deuxième avec 16.79% , la troisième avec 14.70% la quaterième avec 13.80% ,
 le reste des dimensions avec 12.68% , 10.53% et 10.41% pour la dernière.
 
 
  * COS2 :
 
 
 Pour la qualité de représentation on distingue que la variable :
 
 
 
- Age est bien représenté sur la première dimension
- Creatinine-phosphikinase : est bien représenté sur la dim 3 et 4 .
- ejection_fraction : bien représenté sur la dim 2 avec 0.54 et syr la dim 5 avec 0.19
-platelets : bien représenté sur la dimensions 4 
- serum_creatinine : bien représenté sur la dimension 1 et 5
- serum_sodium : bien représenté sur la dim 1 , 2 et 7 
- time : bien représenté sur la dim 1 

 
 
 
 
 
  * Contrib :


 Dans ce tableau nous analysons la contribution de chaque variable dans la création de chaque axe.

 
 
 Les variables qui ont contribués le plus dans la création de :
 
 
 
 - dim1 : Age , Serum_Creatinine , Serum_Sodium et time
 - dime2 : Age , ejection_fraction , serum_sodium
 - dim3 : creatinine_phosphokenase , platelets et time
 - dim4 : principalement platelets avec 67.42 , creatinine et serum_sodium
 - dim5 : ejection_fraction , serum_creatinine et time 
 - dim6 : Age ,time et ejection_fraction 
 - dim 7 : serum_sodium ,ejection_fraction et age .
 
 
 





Visualisation PCA
===============================

Row
------------------------------------
### Graph des individus sur les axes (1,2)

```{r}
fviz_pca_ind(res.pca,axes = c(1,2),habillage = c(10
                                                 ))
View(df)
```
 

### Graph des variables sur l'axes(1,2)
```{r}
fviz_pca_var(res.pca,axes = c(1,2),col.var = "blue",col.circle = "red")
```





row
---------------------------------------------------------
### Critère de Coude
```{r}
fviz_screeplot(res.pca,ncp=6)+theme_classic()
```


### Critère de Kaiser 
```{r}
res.pca$eig
```


Row
-----------------------------------------------------
### Analyse
Selon le critère de coude nous n'avons pas pu déterminer les dimensions à rentir.
Le graph de critère de coude ne contient pas d'une cassure significative.
Automatiquement nous allos passé au critère de Kaiser , et on va choisir 
les dimesions qui ont une valeur propres supérieur à 1.
donc nous allons choisir les 3 premières dimensions qui ont des valeurs propres 
de 1.47 , 1.17 et 1.02 avec un pourcentage d'inertie de 52.56% de la base 
de données.
Reste toujours à prendre en considération les 4 autres composantes parcequ'elles
ont des valeurs propres très proches de 1.



CLVALID
========================================================




row
-----------------------------------------------
```{r}
library(clValid)
library(cluster)
```

```{r}
X=df
X=as.matrix(X)
X=scale(X)
rownames(X) = 1:nrow(X)
intern=clValid(X,2:6,clMethods = c("hierarchical", "kmeans", "diana"),
               validation="internal")
```


### Résultat de validation
```{r message=FALSE, warning=FALSE, paged.print=FALSE}
summary(intern)
optimalScores(intern)
```

 Visualisation

```{r}
plot(intern)
```


ACH 
=======================================================

Row
---------------------------------------------------

```{r include=FALSE}
df1=scale(df)
d=dist(df1,method = "euclidean")
CH=hclust(d,method = "ward.D")
```

### Effet de Coude 

```{r}
Variance=sort(CH$height,decreasing = TRUE)
plot(rev(CH$height),type='b')
```

### Arbre hiérarchique
```{r}
dend=fviz_dend(CH,k=2,rect = TRUE,k_colors = c('red','blue'),main = 'Classification ascendante et hiérarhique')
dend
```

```{r}
Death=cutree(CH,k=2)
df4=cbind.data.frame(df,Death)
df4$Death[df4$Death == 1] <- "0"
df4$Death[df4$Death == 2] <- "1"
View(df4)
```
```{r}
df4$Death=as.numeric(df4$Death)

```



LR
=============================================

row
------------------------------------------------





### Model-complet

```{r}
model_complet <- glm(Death ~ ., data=df4, family = binomial)
summary(model_complet)
```





backword

```{r}
library(MASS)
modele.backward <- stepAIC(model_complet,~., trace = TRUE, data = projet, direction = "backward")
```





Forword
```{r}

```






Prediction
```{r}

```

